# 担保收入会计处理

提问人：长安梧桐 时间：2020-11-23 08:05:08
请教陈老师，非融资性集团公司向子公司对外借款提供了担保，并一次性向子公司收取了不带追溯权的担保费，我想咨询的问题是：按照新收入准则集团公司收取的担保费能不能一次性计入当期收入？

回答人：chenyiwei
A是非融资性集团公司，融资担保不是其主业，因此不按照保险合同准则核算该项财务担保合同，而应按金融工具准则规定处理。初始确认时按担保费确认为一项负债，后续应当在初始确认后按照依据本准则第八章所确定的损失准备金额以及初始确认金额扣除依据《企业会计准则第 14 号——收入》相关规定所确定的累计摊销额后的余额孰高进行计量。